【裁判字號】    98,簡上,367
【裁判日期】    980630
【裁判案由】    詐欺
【裁判全文】
臺灣板橋地方法院刑事判決             98年度簡上字第367號
上  訴  人
即  被  告  乙○○
                      政所)
                      號
上列上訴人即被告因詐欺案件，不服本院於中華民國98年2 月12
日以98年度簡字第628 號所為之第一審判決（聲請簡易判決處刑
案號：臺灣板橋地方法院檢察署97年度偵字第34693 號），提起
上訴，本院管轄之第二審合議庭判決如下：
    主  文
上訴駁回。
乙○○緩刑貳年。
    事實及理由
一、本案經本院審理結果，認第一審以上訴人即被告乙○○罪證
    明確，適用刑事訴訟法第449 條第1 項前段、第3 項、刑法
    第2 條第1 項前段、第339 條第1 項、第30條第1 項前段、
    第2 項、修正前刑法第41條第1 項前段，刑法施行法第1 條
    之1 第1 項、第2 項前段，廢止前罰金罰鍰提高標準條例第
    2 條，中華民國九十六年罪犯減刑條例第2 條第1 項第3 款
    、第7 條規定，並審酌被告之素行，其提供帳戶資料供他人
    詐欺取財，助長詐騙財產犯罪之風氣，增加被害人尋求救濟
    之困難，並擾亂金融交易往來秩序，危害社會正常交易安全
    ，兼衡其犯罪之動機、目的、手段，暨其犯後之態度等一切
    情狀，量處拘役40日，減為拘役20日，如易科罰金，以銀元
    300 元即新臺幣900 元折算一日，其認事用法均無違誤，量
    刑亦屬妥適，應予維持，除關於被告販賣中國信託商業銀行
    板橋分行帳號：000000000000號帳戶存摺、提款卡及密碼之
    之地點應補充為「臺北縣板橋市火車站附近之追風廣場」外
    ，餘均引用第一審刑事簡易判決書所記載之事實、證據及理
    由（如附件）。
二、被告提起本件上訴意旨略以：我承認有販賣帳戶，因我的學
    歷不高，不曉得賣帳戶有這麼嚴重，我的精神狀況不好，我
    很願意賠償告訴人受詐騙之款項，請求宣告緩刑，給予自新
    機會等語。經查，原審認事用法並無不當，被告提起本件上
    訴，自無理由，應予駁回。末查，被告前未曾因故意犯罪受
    有期徒刑以上刑之宣告，此有臺灣高等法院被告前案紀錄表
    乙份在卷可參，於本案中因一時失慮，致罹刑典，且被害人
    亦書面表明願意接受被告之賠償，又被告現罹患精神分裂症
    ，精神官能性憂鬱症，續持續追蹤治療，亦有行政院衛生署
    八里療養院診斷證明書一紙附卷可稽，本院審酌上開諸情，
    足認被告深具悔意，經此次科刑教訓後，應知警惕而無再犯
    之虞，本院認為原審對其所宣告之刑，以暫不執行為適當，
    爰依刑法第74條第1 項第1 款之規定，併予宣告緩刑期間2
    年，以啟自新。
本案由檢察官甲○○聲請以簡易判決處刑，經檢察官賴建如到庭
執行職務。
據上論斷，應依刑事訴訟法第455 條之1 第1 項、第3 項、第36
8 條、第373條，刑法第74條第1項第1款，判決如主文。
中    華    民    國    98    年    6     月    30    日
                  刑事第三庭  審判長法  官  樊季康
                                    法  官  劉元斐
                                    法  官  徐子涵
上列正本證明與原本無異。
不得上訴。
                                    書記官  張桐嘉
中    華    民    國    98    年    6     月    30    日
附錄：本案論罪科刑法條全文
中華民國刑法第339條
（普通詐欺罪）
意圖為自己或第三人不法之所有，以詐術使人將本人或第三人之
物交付者，處5年以下有期徒刑、拘役或科或併科1千元以下罰金
。
以前項方法得財產上不法之利益或使第三人得之者，亦同。
前二項之未遂犯罰之。


司法院資訊處製作；財團法人民間司法改革基金會備份。
